【裁判字號】    90,易,808
【裁判日期】    901022
【裁判案由】    毒品危害防制條例
【裁判全文】
臺灣嘉義地方法院刑事判決                            九十年度易字第八八號
    公  訴  人  臺灣彰化地方法院檢察署檢察官
    被      告  甲○○
右列被告因違反毒品危害防制條例案件，經台灣彰化地方法院檢察署檢察官提起公訴
（九十年度毒偵字第八零三號）及移送併辦（台灣嘉義地方法院檢察署九十年度毒偵
字第七四四號），本院判決如左：
    主  文
甲○○連續施用第二級毒品，處有期徒刑拾壹月。扣案吸食器壹組沒收。
    事  實
一、甲○○前於民國八十八年間施用毒品，經由本院以八十八年度毒聲字第一四０六
    號裁定送觀察勒戒後，以無繼續施用傾向，由台灣嘉義地方法院檢察署以八十八
    年度毒偵字第二六四號為不起訴處分確定；嗣又再因施用第二級毒品安非他命，
    經本院復以八十九年度毒聲字第八一號裁定送觀察勒戒後，認無繼續施用傾向，
    由台灣嘉義地方法院檢察署檢察官以八十九年度毒偵字第一九七號號為不起訴處
    分確定；嗣又於八十九年間，又因施用第二級毒品安非他命，除經本院以八十九
    年度毒聲字第一一一四號裁定送戒治處所施以強制戒治一年外，並經公訴人以八
    十九年度毒偵字第一一一五號簡易處刑聲請書聲請簡易處刑，經本院以八十九年
    度簡字第六七九號以簡易處刑判處有期徒刑六月確定（尚未執行）；詎仍不知悔
    悟；基於概括之犯意：（一）先於九十年二月二十二日十九時二十分回溯九十六
    小時內之某時在國道一號公路員林收費站附近某處之車內，連續施用第二級毒品
    安非他命一次，隨後為警於同年二月二十二日十九時二十分在國道一號公路員林
    收費站南向處查獲，併扣得吸食器一組、在旁之許哲宏所有之第二級毒品安非他
    命一包（淨重零點四公克，驗餘淨重零點三六公克，業經沒收銷毀）；（二）旋
    於同年四月十一日十一時四十分回溯九十六小時內之某時在嘉義縣竹崎鄉灣橋村
    五間厝某處，又在車內施用第二級毒品安非他命一次，隨後於同年月日十一時四
    十分許為警在嘉義縣竹崎鄉灣橋村五間厝林合益加油站前查獲。
二、案經內政部警政署國道高速公路警察局報告台灣彰化地方法院檢察署檢察官偵查
    起訴後由台灣彰化地方法院移送本院及台灣嘉義地方法院檢察署檢察官移送併辦
    。
    理  由
一、訊據被告甲○○對於右揭事實均坦承不諱（參本院九十年十月十五日調查筆錄）
    ，並有彰化縣衛生局煙毒尿液檢驗成績書一紙、嘉義縣衛生局煙毒尿液檢驗單一
    紙在卷可佐，復有經警當場查扣被告所有之施用毒品器具一組（公訴人誤載為二
    只，應予更正）、第二級毒品安非他命一包（驗餘淨重零點三六公克，為他案被
    告許哲宏所有，業經送驗並已為本院以九十年度聲字第九九四號裁定沒收銷毀在
    案）可稽，事證已臻明確，犯行堪以認定。
二、按毒品危害防制條例業於八十六年十月三十日經立法院三讀通過，嗣於八十七年
    五月二十日經總統公布，於八十七年五月二十二日零時起生效施行，安非他命依
    該條例第二條第二項第二款規定，屬於第二級毒品，復依該條例第十條第二項施
    用第二級毒品罪應處三年以下有期徒刑，但第一次施用第二級毒品者，檢察官應
    先將被告送勒戒處所觀察勒戒；經觀察勒戒後無繼續施用毒品之傾向者，應由檢
    察官為不起訴之處分，有繼續施用毒品之傾向者，由檢察官聲請法院裁定令入戒
    治處所施以強制戒治，其期間為一年；依前項規定為不起訴之處分後，五年內再
    犯第十條（即施用第一級或第二級毒品）之罪，經觀察勒戒後，認有繼續施用毒
    品之傾向或三犯以上者，不適用前項之規定，毒品危害防制條例第二十條第一、
    二、三項分別定有明文。核被告甲○○前開所為，係犯毒品危害防制條例第十條
    第二項之施用第二級毒品安非他命罪；又查：被告前於八十八年間施用毒品，經
    由本院以八十八年度毒聲字第一四０六號裁定送觀察勒戒後，以無繼續施用傾向
    ，由台灣嘉義地方法院檢察署以八十八年度毒偵字第二六四號為不起訴處分確定
    ；嗣又再因施用第二級毒品安非他命，經本院復以八十九年度毒聲字第八一號裁
    定送觀察勒戒後，認無繼續施用傾向，由台灣嘉義地方法院檢察署檢察官以八十
    九年度毒偵字第一九七號號為不起訴處分確定；嗣又於八十九年間，又因施用第
    二級毒品安非他命，除經本院以八十九年度毒聲字第一一一四號裁定送戒治處所
    施以強制戒治一年外外，並經公訴人以八十九年度毒偵字第一一一五號簡易處刑
    聲請書聲請簡易處刑，經本院以八十九年度簡字第六七九號以簡易處刑判處有期
    徒刑六月確定（尚未執行）等情，有上開裁定、判決書，被告之前科查註紀錄表
    在卷可佐，其犯施用第二級毒品罪已逾三次，應依法論罪科刑；而被告施用前之
    持有毒品之低度行為，應為施用之高度行為所吸收，不另論罪；又被告於本件先
    後二次施用行為，時間緊接，所犯罪名相同，顯係出於概括之犯意為之，為連續
    犯，爰依刑法第五十六條之規定以一罪論，並加重其刑；爰審酌被告犯罪之動機
    、目的、手段，及其品性、生活狀況、智識程度、犯罪所生之損害，及犯罪後態
    度等一切情狀，量處如主文所示之刑；而警方於前開事實所示一、（一）之時地
    當場所查獲之吸食器一組，為被告所有供其犯本罪之物，業經其供陳在卷，應諭
    知沒收，而一併扣得之安非他命一包（淨重零點四公克，驗餘零點三四公克）係
    在場之許哲宏所有（另案偵辦審理中），業已經本院以九十年度聲字第九九四號
    沒收銷毀在案，亦非本件被告所有，爰不於本案諭知沒收銷毀，附此說明。
三、檢察官移送併案（案號：台灣嘉義地方法院檢察署九十年度毒偵字第七四四號）
    審理部分（即前開事實欄所示一、（二）部分犯行），與業經起訴部分（即前開
    事實欄所示一、（一）部分犯行），有裁判上一罪之連續犯關係，自為起訴效力
    所及，本院應予一併審究並加以裁判，併此敘明。
據上論斷，應依刑事訴訟法第二百九十九條第一項前段，毒品危害防制條例第十條第
二項、第二十條第一項、第二項、第三項，刑法第十一條前段、第五十六條、第三十
八條第一項第二款，判決如主文。
本案經檢察官柯月美到庭執行職務。
中      華      民      國      九十      年    十      月    二十二    日
                                  臺灣嘉義地方法院刑事第一庭
                                      法  官  黃  國  益
右正本證明與原本無異。
如不服本判決，應於判決送達後十日內向本院提出上訴狀( 應附繕本 )。
中      華      民      國      九十      年    十      月    二十二    日
                                      書記官  林  秀  惠
附錄本案論罪科刑之法條：
毒品危害防制條例第十條第二項
施用第二級毒品者，處三年以下有期徒刑。


司法院資訊處製作；財團法人民間司法改革基金會備份。
